臺灣高雄地方法院民事裁定
111年度抗字第36號
聲  請  人  賴俋仁  
法定代理人  賴宏睿  
            黃羽榛  
相  對  人  裕富數位資融股份有限公司

法定代理人  許國興  


上列當事人間本票裁定事件，抗告人對於民國111年2月23日本院
111年度司票字第1465號裁定提起抗告，本院裁定如下：
    主  文
抗告駁回。
抗告程序費用新臺幣壹仟元由抗告人負擔。
    理  由
一、抗告意旨略以：抗告人於民國110年12月14日簽發票面金額
    新臺幣129,120元，到期日111年1月14日，並免除作成拒絕
    證書本票1紙（下稱系爭本票），當時抗告人為未滿20歲之
    限制行為能力人，且於父母雙方全然不知情的狀況下所簽，
    並未得其法定代理人之同意，父母雙方皆不予承認，請求原
    裁定廢棄等語。
二、按執票人向本票發票人行使追索權時，得聲請法院裁定後強
    制執行，票據法第123條定有明文。又執票人依票據法第123
    條規定，向本票發票人行使追索權時，聲請法院裁定對發票
    人之財產強制執行者，其性質與非訟事件無殊，法院就本票
    形式上之要件是否具備予以審查為已足。如發票人就票據債
    務之存否有爭執時，應由發票人提起確認之訴，以資解決（
    最高法院56年台抗字第714號裁定、57年台抗字第76號裁定
    意旨參照）。又簽發票據乃單獨行為，若發票人為限制行為
    能力人，依民法第78條規定，其未得法定代理人允許所為之
    單獨行為無效。惟該條規定之允許非要式行為，票據法亦無
    明文規定法定代理人對限制行為能力人簽發票據之允許，須
    在票據上為同意之表示，故法定代理人如另以書面同意限制
    行為能力人簽發本票，該發票行為自屬有效。準此，本票執
    票人既已提出法定代理人同意限制行為能力人簽發本票之證
    明，法院當應裁定准予強制執行（臺灣高等法院暨所屬法院
    104年法律座談會民事類提案第20號法律問題討論意見及審
    查意見參照）。
三、經查，相對人於原審主張其執有系爭本票，並免除作成拒絕
    證書，詎於屆期後提示未獲付款乙節，業據相對人提出系爭
    本票、法定代理人同意書為證（見原審卷第11、13頁），則
    原審形式審查該本票已具備票據法第120條所規定之應記載
    事項，認屬有效之本票並裁定准予強制執行，於法核無違誤
    。至抗告人主張其簽發系爭本票之時為限制行為能力人，且
    其法定代理人皆並未同意等語，係就票據債務存否等實體上
    法律關係所為之爭執，揆諸前揭裁定意旨，並非抗告法院所
    得審究，而應另循相關訴訟程序以資救濟。從而，抗告意旨
    請求廢棄原裁定，為無理由，應予駁回。
四、據上論結，本件抗告為無理由，依非訟事件法第46條、第21
    條第2項、第24條第1項，民事訴訟法第495條之1第1項、第4
    49條第1項、第95條、第78條，裁定如主文。
中　　華　　民　　國　　111 　年　　4 　　月　　15　　日
                  民事第八庭審判長  法  官  洪培睿
                                    法  官  鍾淑慧
                                    法  官  吳芝瑛
以上正本係照原本作成。
本裁定不得再抗告。
中　　華　　民　　國　　111 　年　　4 　　月　　15　　日
                                    書記官  劉玟君